# 请教权益工具和金融负债

提问人：lv1025280320 时间：2021-06-20 21:28:12
B 公司为 A公司的子公司， 2020 年 B公司引入战略投资者 C公司， C公司持股比例为 20%；按照约定，如果 B公司在未来 3 年内上市不成功，控股股东 A公司负有回购义务，回购价为本金加上每年 10%的利息。
问题： A公司的个别报表和合并报表应如何进行会计处理？
谢谢陈版~

回答人：chenyiwei
此问题应首先分析该安排是明股实债还是对赌。如果“B公司在未来 3 年内上市”是极小可能性的事件，则属于明股实债；如果并非可能性极小，并且C的入股主要目的也不是为了获取有保证的固定收益，则属于对赌安排。
如果属于明股实债，可参考：《中审众环研究 2020 》之“问题4-1-73（接受“明股实债”投资的会计处理问题）”。
如果属于对赌安排，可参考：《中审众环研究 2020 》之“问题4-1-13（控股股东授予子公司少数股东看跌期权（卖出期权）的处理）”。
在后一种情况下，A的合并报表层面需同时确认少数股东权益和回购义务所形成的负债。在对该项负债金额初始确认时，应借记合并报表层面的资本公积（资本溢价或股本溢价）。